【裁判字號】    90,上訴,984
【裁判日期】    900725
【裁判案由】    違反毒品危害防制條例
【裁判全文】
臺灣高等法院高雄分院刑事判決          九十年度上訴字第九八四號
    上  訴  人
    即  被  告  甲○
右上訴人因違反毒品危害防制條例案件，不服臺灣高雄地方法院九十年度訴緝字第五
二號中華民國九十年五月十一日第一審判決（起訴案號：臺灣高雄地方法院檢察署八
十九年度偵字第三０四二號），提起上訴，本院判決如左：
      主      文
原判決撤銷。
甲○連續轉讓第二級毒品，累犯，處有期徒刑捌月。
      事      實
一、甲○曾於民國八十六年間因麻藥案件，經法院判處有期徒刑五月確定，於八十六
    年十月二十三日執行完畢，仍不知悔改，復基於概括之犯意，自民國八十九年一
    月二十三日起至同年月二十五日止，連續六次在高雄市○鎮區○○街南二巷二七
    ０號三樓租住處，每次均無償轉讓僅足供施用一至四次重量不詳之第二級毒品安
    非他命予林國泰、吳志芳、趙國宗施用（施用部分均另由檢察官偵查辦理），嗣
    於八十九年一月二十八日二時三十分許，在高雄市○○區○○路與民族路口為警
    查獲，並當場扣得莊智琅所有安非他命三點六公克、安非他命吸食器一組，再於
    甲○上開住處扣得甲○所有供其自己施用之安非他命零點三公克、殘留安非他命
    之玻璃吸食球一個、削尖吸管一支、殘餘海洛因注射針筒一支。
二、案經高雄市政府警察局移送台灣高雄地方法院檢察署檢察官偵查起訴。
    理  由
一、右揭犯罪事實，業據上訴人即被告甲○坦承不諱，核與證人吳志芳到庭結證：「
    （問：你是否於八十九年一月二十三日起在高雄市○鎮區○○街南二巷二七０號
    三樓向甲○買安非他命？）沒有買，是他拿給我吸用，共給我二次」、「（問：
    甲○共拿多少安非他命給你？）二次大約共二公克，可供我四次吸食用」、「針
    筒一支不是我的，其餘東西均是我的，當日扣案之安非他命零點三公克就是甲○
    當日給我的，他二次給我安非他命都沒有向我拿錢」、「甲○是拿給我與林國泰
    安非他命共五次」、「（問：甲○也有安非他命給林國泰？）是，他是給我與林
    國泰一起吸食的」等語（見八十九年八月二十五日訊問筆錄）及證人趙國宗於偵
    查中結證：「他（甲○）有免費給我吸二口，我看過吳志芳也曾由甲○免費給他
    吸」等語（偵卷八十九年九月十二日訊問筆錄）相符，堪信被告前揭自白與事實
    相符。本件事證乙確，被告犯行堪以認定，應依法論科。
二、核被告甲○所為係犯毒品危害防制條例第八條第二項之轉讓毒品罪。被告先後所
    為多次轉讓行為，時間緊接，所犯係構成要件相同之罪，顯係出於概括之犯意為
    之，應依刑法第五十六條之規定論以一罪，並加重其刑。又被告曾於八十六年間
    因麻藥案件，經法院判處有期徒刑五月確定，於八十六年十月二十三日執行完畢
    ，有台灣高等法院被告全國前案紀錄表及台灣高雄地方法院檢察署刑案資料查註
    紀錄表各一份附卷可參，其於五年以內再犯本件有期徒刑以上之罪，為累犯，應
    依法遞加重其刑。
三、原審據以論罪科刑，固非無見，惟查被告係無償轉讓安非他命六次（起訴書亦起
    訴轉讓六次），原判決誤為五次，自有未洽。又扣押供被告自己施用之安非他命
    ，玻璃吸食球、削尖吸管、注射針筒等物，應由檢察官於被告施用毒品案件中另
    行處理，不應於本案轉讓第二級毒品案件中併為沒收銷燬之諭知，原判決於本案
    併為沒收銷燬之諭知，亦有未洽。被告上訴意旨，以原審量刑過重，指摘原判決
    不當，雖無理由，但原判決既有上開可議之處，自仍應由本院將原判決撤銷改判
    。爰審酌被告犯罪之動機、目的、手段，其品性、生活狀況、智識程度、犯罪所
    生之損害，及犯罪後態度等一切情狀，量處如主文所示之刑，至扣案晶體一包（
    毛重零點三公克）為安非他命，玻璃吸食球一個及削尖吸管一支均殘留安非他命
    ，以及另扣案莊智琅所有安非他命三小包（驗後毛重三點六０公克）、玻璃吸食
    器一只及注射針筒一支，並非本案扣案之物，爰不併予宣告沒收，此部分應另由
    檢察官依法處理，附此敘乙。
據上論斷，應依刑事訴訟法第三百六十九條第一項前段、第三百六十四條、第二百九
十九條第一項前段、毒品危害防制條例第八條第二項、刑法第十一條、第五十六條、
第四十七條，判決如主文。
本案經檢察官邱榮藏到庭執行職務。
中    華    民    國      九十      年       七       月     二十五     日
                              臺灣高等法院高雄分院刑事第九庭
                                  審判長法官  張乙松
                                        法官  江泰章
                                        法官  任森銓
右正本證乙與原本無異。
如不服本判決，應於判決送達後十日內向本院提出上訴狀，其未述理由者並應於提
出上訴狀後十日內向本院補提理由書（應附繕本)。
                                      書記官  張文斌
中    華    民    國      九十      年       七       月     二十七     日
附錄：本判決論罪科刑法條：
毒品危害防制條例第八條第二項
轉讓第二級毒品者，處六月以上五年以下有期徒刑，得併科新臺幣七十萬元以下罰金
。
                                                                    Ａ


司法院資訊處製作；財團法人民間司法改革基金會備份。
